最　高　行　政　法　院　裁　定
                                     100年度裁字第2240號
上  訴  人　周曉青
被 上訴 人　財政部臺北市國稅局
代　表　人　陳金鑑
上列當事人間綜合所得稅事件，上訴人對於中華民國100年6月30
日臺北高等行政法院99年度再字第167號判決，提起上訴，本院
裁定如下：
　　主  文
上訴駁回。
上訴審訴訟費用由上訴人負擔。
　　理  由
一、按對於高等行政法院判決之上訴，非以其違背法令為理由，
    不得為之，行政訴訟法第242條定有明文。依同法第243條第
    1項規定，判決不適用法規或適用不當者，為違背法令；而
    判決有同條第2項所列各款情形之一者，為當然違背法令。
    是當事人對於高等行政法院判決上訴，如依行政訴訟法第24
    3條第1項規定，以高等行政法院判決有不適用法規或適用不
    當為理由時，其上訴狀或理由書應有具體之指摘，並揭示該
    法規之條項或其內容；若係成文法以外之法則，應揭示該法
    則之旨趣；倘為司法院解釋或本院之判例，則應揭示該判解
    之字號或其內容。如以行政訴訟法第243條第2項所列各款情
    形為理由時，其上訴狀或理由書，應揭示合於該條項各款之
    事實。上訴狀或理由書如未依此項方法表明，或其所表明者
    與上開法條規定不合時，即難認為已對高等行政法院判決之
    違背法令有具體之指摘，其上訴自難認為合法。
二、上訴人民國92年度綜合所得稅結算申報，經法務部調查局臺
    北市調查處（下稱臺北市調處）及被上訴人查獲上訴人分別
    漏報取自銘志營造有限公司（下稱銘志公司）及台鳳股份有
    限公司（下稱台鳳公司）之利息所得計新臺幣（下同）25,0
    00,000元、5,000,000元，被上訴人乃予歸戶核定綜合所得
    總額30,729,618元，除補徵稅額10,973,200元外，並按所漏
    稅額處0.5倍之罰鍰計5,486,600元。上訴人不服，循序提起
    行政訴訟，經原審法院99年度訴字第201號判決（下稱前程
    序判決）駁回，上訴人提起上訴，並經本院99年度裁字第22
    25號裁定（下稱原確定裁定）駁回確定。嗣上訴人以前程序
    判決有行政訴訟法第273條第1項第1款、第11款、第12款、
    第13款及第14款再審事由，提起再審之訴，經原審判決駁回
    。
三、上訴人對於高等行政法院判決上訴，主張：（一）本案係以
    謝芳菊名義投資，而銘志公司亦將投資所得匯予謝芳菊而非
    匯予上訴人，謝芳菊並已申報所得，縱有申報不實也應以謝
    芳菊為處分對象，非得以上訴人為處分之對象。本案上訴人
    縱有所得，亦非利息所得，相同案情之臺中高等行政法院98
    年度訴字第463號及99年度訴字第33號判決，均撤銷訴願決
    定及原處分，前程序判決未查，有違背法令之違誤。本件投
    資案並非上訴人個人投資，而是向親朋邀集投資，並將所得
    分配予各投資之親朋，依實質課稅原則，自應以上訴人實質
    所得課稅，原判決適用法律實有違誤。（二）本件依原處分
    及原判決認定，出名與銘志公司訂約者為謝芳菊，銘志公司
    及台鳳公司給付所得之對象為謝芳菊並非上訴人，且謝芳菊
    業已申報其所得，而所得稅率係所得越高者，稅率越高，故
    謝芳菊以高所得申報所得稅，其稅率為最高級距，支出較多
    之所得稅，顯無漏報所得之故意或過失，對於國家之稅收亦
    無損害，本件依行政罰法第7條之規定，顯無予以處罰之必
    要。另依稅務違章案件減免處罰標準第3條第2項第1款之規
    定，銘志公司及台鳳公司給付所得之對象既為謝芳菊，該二
    公司所開具扣繳憑單之對象，亦為謝芳菊，上訴人亦無法自
    財政部財稅資料中心或稽徵機關取得所得資料，自應歸屬免
    予處罰之所得，原處分予以科處罰鍰亦有違誤，且原處分認
    定上訴人取得3,000萬元，惟臺灣臺北地方法院檢察署檢察
    官95年度偵字第18494及2174號不起訴處分書所載上訴人之
    利息所得為2,800萬元，故原處分、訴願決定及前程序判決
    及原判決所認定事實，亦與卷內資料不符（事實上，上訴人
    及其投資人共同取得為2,500萬元）等語，為其理由。
四、惟原判決以：被上訴人認上訴人係以訴外人謝芳菊之名義為
    投資，取回資金時，由謝芳菊將本金及所獲利息按原出資比
    例，匯款至上訴人指定帳戶，且由約定於「續建、建築經理
    及融資契約書」可知，與借貸之擔保相當。是以，前程序判
    決觀其內容與借貸資金取得固定報酬無異，而認系爭所得類
    別性質非屬其他所得，核無不合。前程序判決依據相關事證
    審查認為，上訴人以謝芳菊之名義為是項投資，取回資金時
    ，由謝芳菊將本金及所獲利息按原出資比例，匯款至上訴人
    指定帳戶；且上訴人主張償還周曉明本金及孳息匯款金額，
    係以現金存入，尚難證明確係上訴人支付，又匯款金額係由
    周曉偉所為，亦非上訴人，償還金額復與所稱本金及孳息不
    符；而上訴人未提示周曉萍、周郝秀美及王群出資證明文件
    及給付渠等3人本金及孳息之相關資料。足見上訴人所稱媒
    介投資純屬虛辭，就上訴人所述之匯款情節，均無法認定周
    曉明、周曉偉、周曉萍、周郝秀美、王群、吳品華等人介入
    投資之情節；而前程序判決已調查相關事證，詳予說明理由
    ，並無上訴人所稱原審調查證據未盡能事，而有判決違背法
    令適用法規顯有錯誤之再審事由。前程序判決依據相關事證
    審認：本件係上訴人假借他人名義，其利用何人名義為之、
    上訴人款項是如何回收，均經查明；故認應以實質經濟利益
    為課稅之內容，不能受限於形式上審查而應介入實質內容，
    並無不合，亦無上訴人所稱其判決有理由矛盾或理由不備，
    而有判決違背法令之情事，則上訴人主張前程序判決有適用
    法規顯有錯誤之再審事由，亦非有據。又上訴人舉臺中高等
    行政法院98年度訴字第463號及99年度訴字第33號判決為據
    ，主張前程序判決有行政訴訟法第273條第1項第11款、第12
    款之再審事由云云，惟該二判決並非作為本院前程序判決基
    礎之判決，且涉案當事人不同，案情各別，亦非屬於同一訴
    訟標的，上訴人所據，核有誤會，不足為採。上訴人復主張
    前程序判決有行政訴訟法第273條第1項第13款、第14款之再
    審事由云云，上訴人並未具體指出其有何發現未經斟酌之證
    物或得使用該證物，或前程序判決就足以影響於判決之重要
    證物漏未斟酌等語，因之駁回上訴人再審之訴，業已於理由
    中詳予論斷。上訴意旨，雖以該判決違背法令為由，惟核其
    上訴理由書所載內容，無非復執業經原審論斷不採之陳詞，
    再予爭執，或就原審取捨證據、認定事實之職權行使，指摘
    其為不當，而非具體表明合於不適用法規、適用法規不當、
    或行政訴訟法第243條第2項所列各款之情形，難認對該判決
    之如何違背法令已有具體之指摘，應認其上訴為不合法。另
    上訴人援引之臺中高等行政法院98年度訴字第463號及99年
    度訴字第33號判決，雖撤銷訴願決定及原處分，惟業經本院
    分別以100年度判字第1568號、100年度判字第1358號判決廢
    棄，並駁回該案原告在第一審之起訴在案，附此敘明。
五、據上論結，本件上訴為不合法。依行政訴訟法第249條第1項
    前段、第104條、民事訴訟法第95條、第78條，裁定如主文
    。
中　　華　　民　　國　　100　 年　　9　　 月　　15　　日
                    最高行政法院第一庭
                        審判長法官　鍾　耀　光
                              法官　鄭　忠  仁
                              法官　黃　淑　玲
                              法官　鄭　小　康
                              法官　林　樹　埔

以  上  正  本  證  明  與  原  本  無  異
中　　華　　民　　國　　100　 年　　9　　 月　　15　　日
　　　　　　　　　　　　　　　書記官　王　史　民